---
title: "Latihan4_123190125"
author: "Harya Anggitama"
date: "11/3/2021"
output: pdf_document
---

```{r setup, include=FALSE}
knitr::opts_chunk$set(echo = TRUE)
```

```{r}
library(tidyverse)
library(dslabs)
data(murders)
```


## Nomor 1

Menggunakan as_tibble untuk mengonversi data set us_murders
```{r}
murders_tibble <- as_tibble(murders)
head(murders_tibble)
```

## Nomor 2

Menggunakan fungsi group_by untuk mengonversi data set us_murders menjadi sebuah tibble yang dikelompokkan berdasarkan region:
```{r}
murders_tibble_region <- murders %>%
  group_by(region) %>%
  as_tibble()

murders_tibble_region
```

## Nomor 3

Menulis script tidyverse yang menghasilkan output yang sama dengan perintah berikut:

exp(mean(log(murders$population)))
```{r}
murders %>%
  pull(population) %>%
  log %>%
  mean %>%
  exp 
  
```

## Nomor 4

Menggunakan fungsi map_df untuk membuat data frame yang terdiri dari tiga kolom: 'n', 's_n', dan 's_n_2'

```{r}
compute_s_n <- function(n) {
  x <- 1:n
  for (row in x) {
    
  }
   tibble(n = x)
}

s_n <- map_df(100, compute_s_n)

s_n
```
