---
title: "Tugas_2"
author: "Harya Anggitama"
date: "9/23/2021"
output: pdf_document
---

```{r setup, include=FALSE}
knitr::opts_chunk$set(echo = TRUE)
```

# Proses Import dataset "murders"

```{r}
library(dslabs)
data(murders)
```
# Nomor 1
Memeriksa struktur objek "murders"

```{r}
str(murders)
```

## Pernyataan yang paling menggambarkan karakter dari tiap variabel pada data frame adalah:
## c. Data berisi nama Negara bagian, singkatan dari nama negara bagian, wilayah negara bagian, dan populasi negara bagian serta jumlah total pembunuhan pada tahun 2010.

# Nomor 2 
## Nama kolom yang digunakan pada data frame antara lain: state, abb, region, population, dan total.

# Nomor 3
Menyimpan singkatan nama negara ke variabel a. Kemudian menyebutkan jenis class dari variabel tersebut.

```{r}
a <- murders$abb
class(a)
```

# Nomor 4
Mengekstrak singkatan negara dan menyimpannya pada variabel b.

```{r}
b <- murders[ , 2]
print(identical(a, b))
```
Dapat diketahaui bahwa variabel a dan b mepunyai nilai yang sama.

# Nomor 5 
Menentukan jumlah region yang dimiliki oleh dataset.

```{r}
jumRegion <- levels(murders$region)
length(jumRegion)
```
Diketahui bahwa terdapat 4 region yang ada pada dataset.

# Nomor 6
Menampilkan tabel yang berisi jumlah state pada tiap region.

```{r}
table(murders$region)
```
